臺灣臺北地方法院民事裁定　　　　　　99年度重訴字第1342號
原　　　告　和碩聯合科技股份有限公司
法定代理人　童子賢
訴訟代理人　尤伯祥律師
被　　　告　許慧德
訴訟代理人　谷湘儀律師
　　　　　　羅至玄律師
上列當事人間請求損害賠償事件，本院裁定如下：
    主  文
本件移送臺灣士林地方法院。
    理  由
一、按訴訟之全部或一部，法院認為無管轄權者，依原告聲請或
    依職權以裁定移送其管轄法院，民事訴訟法第28條第1項定
    有明文。次按訴訟，由被告住所地之法院管轄；因契約涉訟
    者，如經當事人定有債務履行地，得由該履行地之法院管轄
    ；因侵權行為涉訟者，得由行為地之法院管轄，民事訴訟法
    第1條第1項、第12條、第15條亦分別定有明文。
二、本件原告起訴主張：被告自民國97年起任職原告公司電源電
    池設計處資深經理，負責主管對電池供應商提供之電池芯與
    電池模組（battery pack/battery module）進行測試，並
    至電池模組廠進行檢驗，詎被告竟於任職期間持續要求電池
    供應商訴外人新盛力股份有限公司（下稱新盛力公司）支付
    回扣，新盛力公司依被告指示將支付予被告之回扣計入給原
    告公司之報價中，即原告公司支付予新盛力公司之價金中即
    含新盛力公司給予被告之回扣，致原告公司以高於所需之價
    格向新盛力公司進貨，進而受有至少與新盛力公司已付及應
    付予被告之回扣數額相等之損害，已逾美金204萬2435元，
    被告並阻礙原告公司對其他供應商之採購，致原告公司迄未
    能就電池模組建立健全之供應貨源，原告遂於99年9月16日
    依法不經預告終止勞動契約，被告應賠償原告因此所受之損
    害換算新臺幣為6248萬2171元，爰依契約及侵權行為之法律
    關係提起本件訴訟等語。
三、經查，原告係依契約及侵權行為法律關係，請求被告給付原
    告新臺幣6248萬2171元暨法定遲延利息，依原告所訴之事實
    ，被告行為地及勞動契約履行地均為原告公司所在地，即臺
    北市○○區○○街76號，屬臺灣士林地方法院轄區，又被告
    住所係在臺東縣臺東市○○街112巷5號，有戶籍謄本在卷可
    參（見本院卷第56頁），亦非屬本院轄區範圍，茲原告向無
    管轄權之本院起訴，顯係違誤，而原告於本院審理時表明請
    求將本件移送至臺灣士林地方法院，被告則表示無意見（見
    本院卷第54頁），爰依原告聲請將本件移送該管轄法院即臺
    灣士林地方法院。
四、依首開法條裁定如主文。
中    華    民    國   100    年    1     月    11    日
                  民事第二庭    法  官  鍾素鳳
以上正本係照原本作成。
如對本裁定抗告，須於裁定送達後10日內向本院提出抗告狀，並
繳納抗告費新臺幣1,000元。
中    華    民    國   100    年    1     月    11    日
                                書記官  林玗倩